臺灣臺中地方法院刑事判決　　　　　　　　　　　　九十一年度訴字第二四八四號
　　公　訴　人　臺灣臺中地方法院檢察署檢察官
　　被　　　告　甲○○
右列被告因違反著作權法案件，經檢察官提起公訴（九十一年度偵字第一九一四八號
），本院判決如左：
    主  文
甲○○連續意圖銷售而擅自以重製之方法侵害他人之著作財產權，處有期徒刑拾月。
緩刑肆年。扣案如附表一、二、三所示之物，均沒收。
    事  實
一、甲○○乃臺中縣大甲鎮鎮○路九號「排行榜音樂總匯」商店之負責人，明知如附
    表一所示名稱之「一輩子的寂寞（劉若英）」等音樂錄音著作，係滾石國際音樂
    股份有限公司（下稱滾石公司）等著作權人（詳如附表一所示公司名稱）所享有
    著作財產權之錄音著作；及如附表二所示名稱「命中注定（王識賢）」等音樂錄
    音著作，係華特國際音樂股份有限公司（下稱華特公司）所享有著作財產權之錄
    音著作；以及如附表三所示名稱「戰地情人」等視聽著作，係美商環球影片股份
    有限公司（下稱美商環球影片公司）等著作權人（詳如附表三所示公司名稱）依
    著作權法第四條第二款及民國（下同）八十二年七月十六日簽署生效之「北美事
    務協調委員會與美國在臺協會著作權保護協定」而受我國著作權法保護之視聽著
    作物，非經上開公司之同意或授權，不得擅自重製、散布或意圖營利而交付，竟
    基於意圖銷售而重製及明知為侵害著作權之物而意圖營利而交付之概括犯意，自
    九十一年三月間起，先以一片新台幣（下同）七元之價格購入大批空白光碟片，
    再視顧客及市場需求而以前揭由其經營之店內所販售之正版音樂光碟片或以每片
    二十五元左右之價格向一真實姓名年籍均不詳成年男子（起訴書誤為在網路上向
    不詳姓名年籍之人購買盜版音樂光碟及ＭＰ３光碟母片）購入之盜版音樂光碟片
    及視聽影片作為母帶，多次於前揭店址內將前述母帶及空白光碟片分別放入燒錄
    機及光碟機內，再以電腦執行對拷燒錄而非法重製音樂光碟片（有者燒錄成單一
    之音樂專輯，有者將數音樂專輯錄製成一片）及視聽影片，或向該姓名年籍不詳
    之男子直接購入盜版之音樂光碟片及視聽影片，並自同年三月間起，在台中縣大
    甲鎮鎮○路九號之「排行榜音樂總匯」商店內，以每片盜版光碟片五十元至一百
    元不等之價格（起訴書誤為五十元至二百元之價格），販賣予不特定人，一天販
    賣盜版光碟所得約一至二千元左右，而侵害如附表一之公司及華特公司（指附表
    二所示之錄音著作）及如附表三所示之公司之音樂著作及影音視聽著作財產權。
    嗣於九十年九月二十六日，為警持搜索票，在前揭「排行榜音樂總匯」商店內查
    獲並扣得供重製所使用之光碟燒錄機 (compro、一比一對拷)一台、及侵害滾石
    公司等著作權人之音樂光碟片三百九十三片（如附表一）、侵害華特公司之音樂
    光碟十三片（如附表二）、侵害美商環球影片公司等著作權人之影音視聽光碟二
    百二十二片（如附表三）。
三、案經如附表一所示之滾石公司等公司、華特公司及如附表三所示之美商環球影片
    公司等公司訴由內政部警政署保安警察第二總隊報告臺灣臺中地方法院檢察署檢
    察官偵查起訴。
    理  由
一、訊據被告甲○○就右揭犯罪事實，除就如附表三所示之盜版影音光碟片辯稱係全
    數向他人購買而為重製以及無論是盜版音樂光碟或影音視聽光碟片均只賣五十元
    以外，皆於警訊、偵查及本院審理時均坦承不諱。經查：扣案之盜版影音視聽光
    碟片經本院檢視結果，固有部分係於光碟片上印製有精美之印刷圖片顯係向他人
    購買者外，尚有部分係以一般市售空白光碟片所燒錄完成，並僅於光碟片上以簽
    字筆書寫片名，顯然該部分應係由被告重製無誤，此亦與被告於偵訊中稱：「我
    ＣＤ、ＶＣＤ都有燒」等語相符；另扣案之影音視聽光碟片上經本院檢視結果，
    亦有部分貼有標價一百元之標籤，則被告所辯皆屬不實，難以採信。此外，被告
    右揭犯罪事實，業經如附表一、華特公司及如附表二所示告訴權人之代理人於警
    訊中指訴綦詳並有著作權證明文件、清冊等在卷可稽，復有扣案之光碟燒錄機
    (com pro、一比一對拷)一台、及侵害滾石公司等著作權人之音樂光碟片三百九
    十三片（如附表一）、侵害華特公司之音樂光碟十三片（如附表二）、侵害美商
    環球影片公司等著作權人之影音視聽光碟二百二十二片（如附表三）扣案可證。
    本件事證明確，被告犯嫌足堪認定。
二、核被告甲○○意圖銷售而擅自重製盜版光碟之行為，係犯著作權法第九十一條第
    二項之罪；其明知為侵害著作權之物而持有並進而意圖營利而交付之行為，則違
    反著作權法第八十七條第二款之規定，應依同法第九十三條第三款處罰，其持有
    之低度行為則為意圖營利而交付之行為所吸收，爰不另論罪。被告以一意圖營利
    而交付之行為同時侵害數人以上之錄音著作之行為，乃一行為而觸犯數罪名，屬
    想像競合，應從一重處斷。被告先後多次重製、意圖營利而交付之行為，均時間
    緊接，犯罪構成要件相同，顯係基於概括犯意反覆為之，為連續犯，均應以一罪
    論並依法加重其刑。被告甲○○因意圖販賣而重製並進而意圖營利而交付之盜版
    光碟片尚包括如附表二所示之侵害華特公司之音樂光碟片十三片，公訴人起訴雖
    未論及此，惟此與被告所為侵害如附表一、三之犯行有連續犯之裁判上一罪關係
    ，本院自得加以審酌，附此敘明。又被告所犯上述二罪有方法結果之牽連關係，
    應從較重之違反著作權法第九十一條第二項之加重重製罪論處。爰審酌被告素行
    狀況尚可、犯罪原因與手段、家境狀況、重製與販賣盜版品數量、所得利益、其
    行為對被害人所生危害程度、犯罪後態度良好、惟欠缺相關法令知識（網路或商
    店所販賣「燒錄片」，如未獲得著作權人授權，仍係盜版品；並不表示音樂或視
    聽著作權人亦同意他人以燒錄等方式重製光碟）等一切情狀，量處如主文所示之
    刑，以資懲儆，公訴人求處有期徒刑一年，尚嫌過重，附此敘明。查被告前未曾
    受有期徒刑以上刑之宣告，有臺灣高等法院被告全國前案紀錄表一份在卷可按，
    其坦承犯行，深具悔意，其經此教訓，當知警惕而無再犯之虞，本院綜核各情，
    所宣告之刑，認以暫不執行為適當，併予宣告緩刑，以啟自新。末查扣案之光碟
    燒錄機 (compro、一比一對拷)一台、及如附表一所示之盜版音樂光碟片三百九
    十三片、如附表二所示之盜版音樂光碟片十三片及如附表三所示之盜版影音視聽
    光碟二百二十二片，乃被告所有供犯罪所用之物，業據被告坦承在卷，爰依刑法
    第三十八條第一項第二款予以宣告沒收。
據上論斷，應依刑事訴訟法第二百九十九條第一項前段，著作權法第八十七條第二款
、第九十三條第二款、第九十一條第二項，刑法第十一條前段、第五十六條、第五十
五條、第七十四條第一款、第三十八條第一項第二款，判決如主文。
中      華      民      國      九十一      年      十二    月    六    日
                            臺灣臺中地方法院刑事第七庭
                                        法  官 林學晴
右正本證明與原本無異。
如不服本判決，應於送達後十日內向本院提出上訴狀 （須附繕本） ，上訴於台灣高
等法院台中分院。
                                        書記官
中      華      民      國      九十一      年      十二    月    六    日
附錄論罪科刑法條
著作權法第八十七條
有下列情形之一者，除本法另有規定外，視為侵害著作權或製版權︰
一  以侵害著作人名譽之方法利用其著作者。
二  明知為侵害著作權或製版權之物而散布或意圖散布而陳列或持有或意
    圖營利而交付者。
三  輸入未經著作財產權人或製版權人授權重製之重製物或製版物者。
四  未經著作財產權人同意而輸入著作原件或其重製物者。
五  明知係侵害電腦程式著作財產權之重製物而仍作為直接營利之使用者
    。
著作權法第九十一條
擅自以重製之方法侵害他人之著作財產權者，處六月以上三年以下有期徒
刑，得併科新台幣二十萬元以下罰金。
意圖銷售或出租而擅自以重製之方法侵害他人之著作財產權者，處六月以
上五年以下有期徒刑，得併科新台幣三十萬元以下罰金。
著作權法第九十三條
有下列情形之一者，處二年以下有期徒刑，得併科新台幣十萬元以下罰金
︰
一  侵害第十五條至第十七條規定之著作人格權者。
二  違反第七十條規定者。
三  以第八十七條各款方法之一侵害他人之著作權者。
